臺灣新竹地方法院刑事判決　　　　　　　94年度簡上字第61號
上　訴　人　臺灣新竹地方法院檢察署檢察官
被　　　告　丙○○
　　　　　　　　　　號
　　　　　　　　　　（另案在臺灣新竹監獄新竹分監執行中）
上列上訴人因被告所犯竊盜案件，不服本院新竹簡易庭中華民國
九十四年四月二十九日九十四年度竹簡字第三二○號第一審簡易
判決（聲請案號：臺灣新竹地方法院檢察署九十四年度偵字第一
六七六號及移送併辦案號：九十四年度偵字第一八四五號、二○
九八號）提起上訴，復經移送併辦（案號：九十四年度偵字第二
二六○號、九十四年度偵緝字第四三○號），本院合議庭認為不
宜以簡易判決處刑，改依通常程序逕為第一審判決如下：
    主  文
原判決撤銷。
丙○○連續竊盜，累犯，處有期徒刑壹年柒月。扣案之鑰匙肆支
，均沒收。
    事  實
一、丙○○前於民國八十八年間，因犯公共危險、毀損等罪，經
    本院於八十八年十二月十日以八十八年度訴字第一○八號刑
    事判決判處有期徒刑一年、三月，應執行有期徒刑一年二月
    確定，於九十年五月三十一日縮刑期滿執行完畢。詎其仍不
    知悔改，基於意圖為自己不法所有之概括犯意，連續於附表
    編號一至十所示之時間、地點，以詳如附表編號一至十所示
    之方法，連續竊取如附表編號一至十所示丁○、辛○○（車
    主為何孟玲）、壬○○（車主為羅黃秀霞）、庚○○（車主
    為張素英）、己○○、劉玉斌、甲○○、癸○○、戊○○（
    車主為李秀麗）、乙○○等人如附表編號一至十所示之財物
    ，嗣分別於（一）九十四年三月二十九日下午一時許，在新
    竹市○○路一三九號前；（二）九十四年四月四日上午十時
    十分許，在新竹市○○路○段一八一巷一○○弄一號前；（
    三）九十四年四月十五日凌晨一時許，在新竹市○○路○段
    五七四巷三十號；（四）九十四年四月二十四日十二時三十
    分許在新竹市○○路與學府路口；（五）九十四年四月三十
    日十時三十分許在新竹市○○路○段二七七巷十七弄七號，
    為警臨檢而當場查獲，並扣得其所有供附表編號三、六、七
    、八、九所示竊盜犯行所用之鑰匙四支，始得悉上情。
二、案經新竹市警察局移送及新竹市警察局第一分局、新竹市警
    察局第三分局報請臺灣新竹地方法院檢察署檢察官偵查後聲
    請簡易判決處刑及移送併辦。
    理  由
一、被告丙○○經本院訊問後，坦承右開連續竊盜之犯行，認罪
    在卷。本院查：
（一）如附表編號一所示部分，業據被害人丁○於警詢時陳明失
      竊經過綦詳（見九十四年度偵字第一八四五號偵查卷第九
      至十頁），另經證人即德生當鋪負責人洪明梨亦於警詢證
      述：被告丙○○確實將竊得之金項鍊一條持往該當鋪典當
      得款一萬二千元等情無訛（見上開偵查卷第十二至十四頁
      ），並有德生當鋪編號30845號當票二紙、典當記錄簿一
      份附卷可參（見同上偵查卷第二八至三十頁）。
（二）如附表編號二所示者，有被害人辛○○於警詢時之指訴（
      見九十四年度偵字第一六七六號偵查卷第九、十頁），及
      卷附之「車輛竊盜、車牌失竊資料個別查詢報表－查詢車
      輛認可資料」、贓物領據保管單各一件、現場照片六張（
      見同上偵查卷第十六至二十頁）等證據方法足憑。
（三）如附表編號三之部分，除被害人壬○○已於警詢時敘明遭
      竊經過明確（見同上開偵字第一八四五號偵查卷第十一頁
      ）外，尚據證人即被告丙○○之友人林火郎證述曾見聞被
      告丙○○騎乘該車號HLJ-736號重機車之事實無訛（見同
      偵查卷第十六頁），另有新竹市警察局車輛協尋（尋獲）
      證明單、車輛車牌失竊作業查獲車輛認可資料、贓物認領
      保管單各一份在卷可參（見同上偵查卷第二四至二七頁）
      ，復有被告丙○○所有供犯本件竊盜犯行之鑰匙一支扣案
      足稽。
（四）如附表編號四之部分，據被害人庚○○於警詢時敘明遭竊
      經過明確（見九十四年度偵字第二○九八號偵查卷），另
      有新竹市警察局車輛協尋（尋獲）證明單、車輛車牌失竊
      作業查獲車輛認可資料、贓物認領保管單各一份在卷可參
      （見同上偵查卷）。
（五）如附表編號五之部分，據被害人己○○於警詢時敘明遭竊
      經過明確（見九十四年度偵字第二二六○號偵查卷第七、
      八頁）外，另有新竹市警察局扣押筆錄暨扣物品目錄表、
      贓物認領保管單二張、贓物照片八張在卷可參（見同上偵
      查卷第八至二二頁）。
（六）如附表編號六之部分，經被告丙○○於警詢及九十四年十
      一月十日偵訊時自白犯罪（見九十四年度偵字第二四○四
      號偵查卷、九十四年度偵緝字第三六四號偵查卷第十八、
      十九頁），且據被害人劉玉斌於警詢時敘明遭竊經過明確
      （見九十四年度偵字第二四○四號偵查卷）外，另有新竹
      市警察局第二分局東門派出所搜索扣押筆錄暨扣物品目錄
      表、贓物認領保管單一張、贓物照片三張在卷可參（見同
      上偵字第二四○四號偵查卷），復有被告丙○○所有供犯
      本件竊盜犯行之鑰匙一支扣案足資佐憑。
（七）如附表編號七之部分，除被害人甲○○已於警詢時敘明遭
      竊經過明確（見九十四年度速偵字第一○八五號偵查卷第
      七、八頁）外，另有新竹市警察局車輛協尋（尋獲）證明
      單、車輛車牌失竊作業查獲車輛認可資料、贓物認領保管
      單各一份在卷可參（見同上偵查卷第九、十一、十二頁）
      ，復有被告丙○○所有供犯本件竊盜犯行之鑰匙一支扣案
      足稽。
（八）如附表編號八之部分，有被害人癸○○已於警詢時敘明遭
      竊經過明確（見九十四年度速偵字第一○八五號偵查卷第
      十三、十四頁）外，另有新竹市警察局車輛協尋（尋獲）
      證明單、車輛車牌失竊作業查獲車輛認可資料、贓物認領
      保管單各一份在卷可參（見同上偵查卷第十五、十六、十
      八、十二頁），復有被告丙○○所有供犯本件竊盜犯行之
      鑰匙一支（與前開（七）部分係同一支鑰匙）扣案足稽。
（九）如附表編號九之部分，除被害人戊○○已於警詢時敘明遭
      竊經過明確（見九十四年度速偵字第一○八五號偵查卷第
      十九、二十頁）外，另有新竹市警察局車輛協尋（尋獲）
      證明單、車輛車牌失竊作業查獲車輛認可資料、贓物認領
      保管單各一份在卷可參（見同上偵查卷第二一至二三頁）
      ，復有被告丙○○所有供犯本件竊盜犯行之鑰匙一支（與
      前開（七）之部分係屬同一支）扣案足稽。
（十）如附表編號十之部分，除被害人乙○○已於警詢時敘明遭
      竊經過明確（見九十四年度速偵字第一○八五號偵查卷第
      二十四頁）外，另有車輛車牌失竊作業查獲車輛認可資料
      、贓物認領保管單各一份在卷可參（見同上偵查卷第二十
      五、二十六頁）
（十一）是認被告於本院審理時認罪之自白核與前述各項證據方
        法相符，而足認屬實，故亦可採為證據；本件事證明確
        ，被告連續普通竊盜之犯行，已足可認定。
二、核被告丙○○所為，係犯刑法第三百二十條第一項之竊盜罪
    。被告先後十次普通竊盜之犯行，時間緊接，所犯構成要件
    相同，顯係基於概括之犯意反覆所為，為連續犯，應依刑法
    第五十六條，以一罪論，並依法加重其刑。被告前於八十八
    年間，因犯公共危險、毀損等罪，經本院於八十八年十二月
    十日以八十八年度訴字第一○八號刑事判決判處有期徒刑一
    年、三月，應執行有期徒刑一年二月確定，於九十年五月三
    十一日縮刑期滿執行完畢，有臺灣新竹地方法院檢察署刑案
    資料查註紀錄表、臺灣高等法院被告前案紀錄表各一份在卷
    可稽，其受有期徒刑之執行完畢，五年以內再犯本案有期徒
    刑以上之罪，為累犯，應加重其刑，並依法遞加重之。被告
    丙○○連續於附表編號五至十所示之時間，以詳如附表編號
    五至十所示之方法，連續竊得如附表編號五至十所示被害人
    等之財物等犯行雖未經公訴人予以起訴，因與起訴部分有連
    續犯裁判上一罪之關係，為起訴效力所及，且經檢察官移送
    併辦，本院自得併予審究，予此明。
三、原審以被告丙○○竊盜罪證明確，予論罪科刑，固非無見，
    惟查被告尚有前開如附表編號五至十所示之犯行，原審對於
    起訴效力所及之上開併辦竊盜部分未及一併審理，尚有未洽
    ，公訴人上訴意旨，執此指摘原判決不當，為有理由，原判
    決即屬無可維持；復因檢察官移送併辦如附表編號五至十等
    裁判上一罪之犯罪事實後，已不宜以簡易判決處刑，故本件
    應撤銷原判決，改依通常程序，由本院逕為第一審判決。爰
    審酌被告前有竊盜、公共危險、毀損罪等前案紀錄，有前開
    前案紀錄表各一份在卷足參，堪認素行非佳，正值壯年，當
    力圖向上，僅因無交通工具可供代步，竟起意連續七次竊取
    機車供作代步之用，且侵入現無人居住之處所內（如附表編
    號一、五所示侵入住宅部分均未據告訴），竊取金項鍊一條
    後予以典當，另竊得相關身分、權利證明文件後欲予出賣，
    藉此獲取不法利益，甚值非難，兼衡其犯後均能坦認犯行，
    被害人亦均領回其失竊財物或得依法請求返還，未造成被害
    人重大損失，又斟酌被告係高中肄業，案發前在家中開設之
    鐵工廠營生，未婚，無子嗣，與父母同住等一切情狀，量處
    如主文所示之刑，以示懲儆。
四、扣案之鑰匙四支，係被告丙○○所有，供附表編號三（二支
    ）、六（一支）、七至九（係利用同一支施行竊盜犯行）竊
    盜犯行所用之物，業據其坦認無訛，均爰依刑法第三十八條
    第一項第二款規定宣告沒收。另扣案之鑰匙二支，分別係被
    告為附表編號二、四竊盜犯行為警察查獲時所扣得，惟被告
    否認上開二支鑰匙為其所有，辯稱：附表編號二所示之竊盜
    犯行，係以其姐平日使用之機車鑰匙發動機車電門鎖而竊取
    得手，附表編號四之竊盜犯行，則係以路邊拾得之鑰匙供作
    行竊之工具等語，復查無其他證據足以證明上開二支鑰匙均
    係被告所有，依刑法第三十八條第三項規定之立法意旨，爰
    不另為沒收之諭知，附此敘明。
據上論斷，應依刑事訴訟法第四百五十五條之一第一項、第三項
、第四百五十二條、第四百五十一條之一第四項但書第二款後段
、第三百六十九條第一項前段、第三百六十四條、第二百九十九
條第一項前段，刑法第五十六條、第三百二十條第一項、第三十
八條第一項第二款，罰金罰鍰提高標準條例第一條前段，判決如
主文。
案經檢察官林忠義到庭執行職務
中　　華　　民　　國　　94　　年　　12　　月　　19　　日
                  臺灣新竹地方法院刑事第五庭
                          審判長法  官  陳健順
                                法  官  楊惠芬
                                法  官  劉兆菊
以上正本證明與原本無異。
如不服本判決，應於送達後十日內向本院提出上訴狀（須附繕本
），上訴於台灣高等法院。
中　　華　　民　　國　　94　　年　　12　　月　　20　　日
                                書記官  龔紀亞
附錄論罪科刑法條
刑法第三百二十條：
意圖為自己或第三人不法之所有，而竊取他人之動產者，為竊盜
罪，處五年以下有期徒刑、拘役或五百元以下罰金。
意圖為自己或第三人不法之利益，而竊佔他人之不動產者，依前
項之規定處斷。
前二項之未遂犯罰之。
附表：
 ┌──┬────┬────┬─────┬─────┬─────┬────┐
 │編號│時   間 │地   點 │行 竊手 法│被害人物品│得手後處置│備   註 │
 ├──┼────┼────┼─────┼─────┼─────┼────┤
 │ 一 │94年3 月│新竹市中│趁被害人曾│金項鍊1 條│將該金項鍊│該金項鍊│
 │    │中旬某日│山路452 │獅不在場時│（重9.7 錢│拿至當鋪典│1 條未發│
 │    │不詳時。│巷2 號內│進入該屋內│）。      │當後得款新│還被害人│
 │    │        │。      │（住宅大門│          │臺幣1 萬2 │丁○（現│
 │    │        │        │未上鎖），│          │千元後，供│由新竹市│
 │    │        │        │並徒手將保│          │自己花用。│德生當舖│
 │    │        │        │險箱（沒有│          │嗣經警於同│負責人洪│
 │    │        │        │鎖碼）打開│          │年4 月4 日│明梨保管│
 │    │        │        │竊取。    │          │上午10時25│中）。（│
 │    │        │        │          │          │分許，在新│94年偵字│
 │    │        │        │          │          │竹市○○路│第1845號│
 │    │        │        │          │          │4 段181 巷│偵查卷附│
 │    │        │        │          │          │100 弄1 號│）      │
 │    │        │        │          │          │前查獲。  │        │
 ├──┼────┼────┼─────┼─────┼─────┼────┤
 │ 二 │94年3 月│新竹市四│趁被害人葉│車號ＥＹＰ│供自己代步│扣案之車│
 │    │26日中午│維路93號│耀文不知時│－３９７號│用（並將該│號ＥＹＰ│
 │    │12時許。│前。    │，利用自備│（車主為何│機車車牌卸│－３９７│
 │    │        │        │鑰匙徒手竊│孟玲）輕機│下丟棄於新│號輕機車│
 │    │        │        │取。      │車1 部。價│竹南寮漁港│1 部已發│
 │    │        │        │          │值約1 萬5 │海裡）。嗣│還被害人│
 │    │        │        │          │千元。    │經警於同年│辛○○。│
 │    │        │        │          │          │月29日下午│（94年偵│
 │    │        │        │          │          │1 時許，在│字第1676│
 │    │        │        │          │          │新竹市海濱│號偵查卷│
 │    │        │        │          │          │路139 號前│第16頁）│
 │    │        │        │          │          │查獲。    │        │
 ├──┼────┼────┼─────┼─────┼─────┼────┤
 │ 三 │94年3 月│新竹市振│趁被害人羅│車號ＨＬＪ│供自己代步│扣案之車│
 │    │31日下午│興路48巷│佩玉不知時│－７３６號│使用。嗣經│號ＨＬＪ│
 │    │11時許。│10號（土│，利用自備│（車主為羅│警於同年4 │－７３６│
 │    │        │地公廟旁│鑰匙徒手竊│黃秀霞）重│月4 日上午│號重機車│
 │    │        │）。    │取。      │機車1 部。│10時25分許│1 部已發│
 │    │        │        │          │          │，在新竹市│還被害人│
 │    │        │        │          │          │中華路4 段│壬○○。│
 │    │        │        │          │          │181 巷100 │（94年偵│
 │    │        │        │          │          │弄1 號前查│字第1845│
 │    │        │        │          │          │獲。      │號偵查卷│
 │    │        │        │          │          │          │第24頁）│
 ├──┼────┼────┼─────┼─────┼─────┼────┤
 │ 四 │94年4 月│新竹市西│趁被害人溫│車號ＨＬＲ│供自己代步│扣案之車│
 │    │14日凌晨│大路496 │文賢不知時│－３８２號│使用。嗣經│號ＨＬＲ│
 │    │4 時許。│號前。  │，利用現場│（車主為張│警於同年月│－３８２│
 │    │        │        │拾得鑰匙徒│素英）重機│15日凌晨1 │號重機車│
 │    │        │        │手竊取。  │車1 部。  │時許，在新│1 部已發│
 │    │        │        │          │          │竹市○○路│還被害人│
 │    │        │        │          │          │574 巷30號│庚○○。│
 │    │        │        │          │          │前查獲。  │（94年偵│
 │    │        │        │          │          │          │字第2098│
 │    │        │        │          │          │          │號偵查卷│
 │    │        │        │          │          │          │附）    │
 ├──┼────┼────┼─────┼─────┼─────┼────┤
 │ 五 │94年4 月│新竹市牛│趁被害人楊│胡程棨身分│欲變賣換取│扣案之左│
 │    │14日下午│埔路170 │玲珊不在場│證影本1 張│金錢供自己│二被害人│
 │    │3 時許。│巷8 號內│時，進入該│、胡程棨駕│花用。嗣經│物品已發│
 │    │        │。      │屋內（房屋│照影本1 張│警於同年月│還被害人│
 │    │        │        │門鎖未鎖）│、胡榮富保│24日中午12│己○○。│
 │    │        │        │徒手竊取。│險卡1 張、│時30分許，│（94年偵│
 │    │        │        │          │戶籍謄本8 │在新竹市光│字第2260│
 │    │        │        │          │張、胡進銘│復路與學府│號偵查卷│
 │    │        │        │          │股票7 張、│路口查獲。│第17、18│
 │    │        │        │          │不動產買賣│          │頁）    │
 │    │        │        │          │契約書4 張│          │        │
 │    │        │        │          │、火災保險│          │        │
 │    │        │        │          │單1 份、地│          │        │
 │    │        │        │          │籍圖謄本3 │          │        │
 │    │        │        │          │張、其他資│          │        │
 │    │        │        │          │料1 份、印│          │        │
 │    │        │        │          │章（新順發│          │        │
 │    │        │        │          │、胡進財）│          │        │
 │    │        │        │          │各1 顆、新│          │        │
 │    │        │        │          │順發廠印章│          │        │
 │    │        │        │          │1 顆、手表│          │        │
 │    │        │        │          │2 只等。  │          │        │
 ├──┼────┼────┼─────┼─────┼─────┼────┤
 │ 六 │94年4 月│新竹市中│趁被害人劉│車號ＦＦ９│供自己代步│扣案之車│
 │    │26日下午│山路154 │玉斌不知時│－６３２號│及提供彭明│號ＦＦ９│
 │    │22時許。│號前。  │，利用自備│重機車1 部│通使用。嗣│－６３２│
 │    │        │        │鑰匙徒手竊│。        │經警於同年│號重機車│
 │    │        │        │取。      │          │月上午10時│1 部已發│
 │    │        │        │          │          │30分許，在│還被害人│
 │    │        │        │          │          │新竹市東大│劉玉斌。│
 │    │        │        │          │          │路4 段277 │（94年偵│
 │    │        │        │          │          │巷17弄7 號│字第2404│
 │    │        │        │          │          │前查獲。  │號偵查卷│
 │    │        │        │          │          │          │附）    │
 ├──┼────┼────┼─────┼─────┼─────┼────┤
 │ 七 │94年6 月│新竹市南│趁被害人方│車號ＭＸＥ│供自己代步│扣案之車│
 │    │24日上午│大路550 │宇寰不知時│－６７９號│使用。嗣經│號ＭＸＥ│
 │    │9 時30分│巷34弄17│，利用自備│（車主為方│警於同年月│－６７９│
 │    │許。    │號前。  │鑰匙徒手竊│若男）重機│12日下午4 │號重機車│
 │    │        │        │取。      │車1 部。價│時10分許，│1 部已發│
 │    │        │        │          │值約新臺幣│在新竹市振│還被害人│
 │    │        │        │          │2 萬5 千元│興路78號地│甲○○。│
 │    │        │        │          │。        │下室內查獲│（94年偵│
 │    │        │        │          │          │。        │字第1085│
 │    │        │        │          │          │          │號偵查卷│
 │    │        │        │          │          │          │第9頁） │
 ├──┼────┼────┼─────┼─────┼─────┼────┤
 │ 八 │94年7 月│新竹市長│趁被害人譚│車號ＭＸＥ│供自己代步│扣案之車│
 │    │3 日上午│和街46號│思蘋不知時│－９０２號│使用。嗣經│號ＭＸＥ│
 │    │8 時20分│旁。    │，利用自備│重機車1 部│警於同年月│－９０２│
 │    │許。    │        │鑰匙徒手竊│。價值約新│24日上午11│號重機車│
 │    │        │        │取。      │臺幣1 萬元│時許，在新│1 部已發│
 │    │        │        │          │。        │竹市○○路│還被害人│
 │    │        │        │          │          │78號地下室│癸○○。│
 │    │        │        │          │          │內查獲。  │（94年偵│
 │    │        │        │          │          │          │字第1085│
 │    │        │        │          │          │          │號偵查卷│
 │    │        │        │          │          │          │第15頁）│
 ├──┼────┼────┼─────┼─────┼─────┼────┤
 │ 九 │94年7 月│新竹市振│趁被害人黃│車號ＧＰＹ│供自己代步│扣案之車│
 │    │4 日下午│興路78號│炫誌不知時│－１１７號│使用（將原│號ＧＰＹ│
 │    │11時45分│地下室內│，利用自備│重機車1 部│車牌丟棄）│－１１７│
 │    │許。    │。      │鑰匙徒手竊│（車主為李│。嗣經警於│號重機車│
 │    │        │        │取。      │秀麗）。價│同年月12日│1 部已發│
 │    │        │        │          │值約新臺幣│下午4 時10│還被害人│
 │    │        │        │          │1 萬5 千元│分許，在新│戊○○（│
 │    │        │        │          │。        │竹市○○路│車牌未尋│
 │    │        │        │          │          │1 號旁查獲│獲）。（│
 │    │        │        │          │          │。        │94年偵字│
 │    │        │        │          │          │          │第1085號│
 │    │        │        │          │          │          │偵查卷第│
 │    │        │        │          │          │          │21頁）  │
 ├──┼────┼────┼─────┼─────┼─────┼────┤
 │ 十 │94年7 月│新竹市高│趁被害人周│車號ＫＩＯ│供自己使用│扣案之車│
 │    │7 日上午│峰路財神│志鴻不知時│－６１９號│（將該面機│號ＫＩＯ│
 │    │7 時30分│廟旁。  │，徒手竊取│機車車牌1 │車車牌懸掛│－６１９│
 │    │許。    │        │。        │面。      │至上述竊得│號機車車│
 │    │        │        │          │          │之車號ＧＰ│牌1 面已│
 │    │        │        │          │          │Ｙ－１１７│發還被害│
 │    │        │        │          │          │號重機車上│人乙○○│
 │    │        │        │          │          │）。嗣經警│。（94年│
 │    │        │        │          │          │於同年月12│偵字第10│
 │    │        │        │          │          │日下午4 時│85號偵查│
 │    │        │        │          │          │10分許，在│卷第25頁│
 │    │        │        │          │          │新竹市復興│）      │
 │    │        │        │          │          │路1 號旁查│        │
 │    │        │        │          │          │獲。      │        │
 └──┴────┴────┴─────┴─────┴─────┴────┘
